# 请教陈版，关于同一控制下合并的股权出让方合并报表编制

提问人：dzg1974 时间：2019-12-29 08:05:13
背景： 甲集团下属两家控股子公司 A 和 B，A 公司另有一控股子公司C（自 2016 年 1 月 1 日起控股，比例是 75%）
2019 年 12 月，A 公司将持有 C公司的全部股权转让给 B 公司，转让价格参照 C公司净资产的评估值确定
对于 B 公司来说，本项交易为同一控制下的合并，B 公司在编制合并报表时，应视同合并后的报告主体在以前期间一直存在，从而应对前期比较报表进行调整，即：需要重新合并前期的会计报表。
问题：
如果 A公司也重新编制前期的会计报表，视同期初就不再合并 C 公司的报表，这样 A 公司和B 公司均重新编排以前期间的报表，达到该事项并不影响甲集团前期的会计报表的目的。
请教陈版：A公司上述处理方法存在什么问题？如不符合准则的规定，具体是违背了哪个准则？

回答人：chenyiwei
在同一控制下的股权交易中，双方的处理并不对等。A 作为处置方，其会计处理并不因为处置对象是否为同一集团内企业而有所不同，都是正常确认处置损益，且需合并 C 的报表直到处置日，合并报表的前期比较数据不调整。
到 A和 B共同的母公司编制合并报表时，再通过一定的技术处理以消除C公司在处置日之前这段时间内被同时纳入 A和 B的合并报表范围所导致的重复。